【裁判字號】    89,上易,280
【裁判日期】    890229
【裁判案由】    竊盜
【裁判全文】
臺灣高等法院高雄分院刑事判決          八十九年度上易字第二八號
    上訴人
    即被告  甲○○
右上訴人因竊盜案件，不服臺灣高雄地方法院八十八年度易字第五一四三號中華民國
八十八年十二月二十九日第一審判決（起訴案號：臺灣高雄地方法院檢察署八十八年
度偵字第二二七六六號），提起上訴，本院判決如左：
      主      文
上訴駁回。
甲○○緩刑年。
      事實及理由
一、本案經本院審理結果，認第一審判決認事用法及量刑均無不當，應予維持，並引
    用第一審判決書記載之事實、證據及理由（如附件）。
二、被告甲○○上訴意旨否認竊盜犯行，辯稱：伊未竊取賽鴿，警訊之自白與事實不
    符云云。惟查，被告甲○○涉犯竊盜罪責，業據原審法院論述綦詳，被告上訴意
    旨仍執前詞，指摘原判決不當，非有理由，應予駁回。
三、被告甲○○於七十六年間因恐嚇案件經法院判處有期徒刑八月，緩刑三年確定，
    緩刑期滿未撤銷緩刑之宣告，有台灣高雄地方法院檢察署刑案資料查註紀錄表可
    按，其因重度肢障而殘廢，有中華民國殘障手冊影本一張附卷，本次僅行竊賽鴿
    一隻，情節不重，其經此偵審程序之教訓，當知警惕，諒無再犯之虞，本院認其
    所受刑之宣告，以暫不執行為適當，併諭知緩刑三年，以啟自新。
四、據上論斷，應依刑事訴訟法第三百六十八條，第三百七十三條、刑法第七十四條
    第一款，判決如主文。
本案經檢察官郭振昌到庭執行職務。
中    華    民    國     八十九     年       二       月     二十九     日
                              臺灣高等法院高雄分院刑事第二庭
                                  審判長法官  曾永宗
                                        法官  曾玉英
                                        法官  邱永貴
右正本證明與原本無異。
不得上訴。
                                      書記官  陳慧珍
中    華    民    國     八十九     年       三       月        二      日
附錄：本判決論罪科刑法條：
刑法第三百二十條第一項
意圖為自己或第三人不法之所有，而竊取他人之動產者，為竊盜罪，處五年以下有期
徒刑、拘役或五百元以下罰金。
                                                                        Ｇ
臺灣高雄地方法院刑事判決                        八十八年度易字第五一四三號
    公  訴  人  臺灣高雄地方法院檢察署檢察官
    被      告  甲○○  男四十四歲（民國○○○年○月○○日生）
                        身分證統一編號：Ｓ一九六九二六號
                        住高雄縣仁武鄉○○村○○路二四五號
列被告因竊盜案件，經檢察官提起公訴（民國八十八年度偵字第二二七六六號），本
院判決如左：
    主  文
甲○○竊盜，處有期徒刑伍月。
尼龍網壹件沒收。
    事  實
一、甲○○曾於民國七十六年九月二十一日，因恐嚇案件，經本院判處有期徒刑八月
    ，上訴後，於七十七年一月十二日，經台灣高等法院台南分院判處上訴駁回，緩
    刑三年確定。詎仍不知警愓，意圖為自己不法之所有，自八十八年九月四日某時
    起，利用所有尼龍網一件張掛於高雄縣仁武鄉東照山之山坡上，著手竊取他人所
    有參與競賽而低空掠過山坡之賽鴿。嗣於八十八年九月九日下午二時許，網獲竊
    得乙○○所有懸掛公環九九─一八五四一二號灰色賽鴿一隻，而欲取下竊得之上
    開賽鴿時，為高雄縣燕巢鄉賽鴿協會會長吳順天發現，並報警查獲，而扣得甲○
    ○所有供犯罪用尼龍網一件。
二、案經乙○○訴由高雄縣警察局岡山分局移送台灣高雄地方法院檢察署檢察官偵查
    起訴。
    理  由
一、訊據被告甲○○固對於右揭時、地，在查扣之尼龍網附近，為吳順天發現，而報
    警查獲乙節，供承不諱，惟否認有何竊盜犯行，辯稱：伊並未架設尼龍網竊取賽
    鴿，伊因遭賽鴿協會的人毆打，所以才在警察局承認竊取告訴人乙○○的賽鴿云
    云。經查，被告於右揭時、地，如何利用所有尼龍網，設於仁武鄉東照山之山坡
    上，以竊取參與競賽而低空掠過山坡之賽鴿，並於八十八年九月九日下午二時許
    ，網獲竊得告訴人所有懸掛公環九九─一八五四一二號灰色賽鴿一隻，而欲取下
    竊得之上開賽鴿時，為賽鴿協會會長吳順天發現，並報警查獲，而扣得尼龍網一
    件等情，業據被告於警訊中供承：「於八十八年九月四日開始網賽鴿的．．」、
    「是用竹竿綁尼龍繩網張開，使其固來網賽鴿」、「（吳順天於東照山山坡上查
    獲你架之尼龍網網上有隻賽鴿是你所網獲？）是的，是我網獲的」（參見警卷第
    二頁背面及第三頁）等語綦詳。核與證人吳順天於警、偵訊中證述：「因於今九
    日十四時許，在高雄縣仁武鄉東照山山坡發現有民眾用竹竿綁尼龍繩網張開網賽
    鴿，經我發現就立即打電話報警，警方就來到現場將嫌疑人帶回．．」、「當時
    我到現場時，就發現嫌疑人，警方所帶至分駐所製作筆錄之男子，經警查後，得
    知甲○○．．」（見警卷第五頁正、背面）等語；「．．我的秘書何榮崑發現的
    ，他那天是去勘察土地而發現上情後，再通知我，我是在下午和他一起去現場，
    當天我們抵達現場時，甲○○有在現場網子下，正要將落網之鳥取下，我們就跑
    過去要逮捕他，我們一面大喊『網鴿』．．」（見偵卷第十五頁背面）等情大致
    相符。而按證人與被告並不相識，亦無任何仇恨，此為被告所不否認，堪可認定
    。是證人證述，自不至於故為左詞，而蓄意誣陷被告，顯見證人證述可採，足徵
    被告於警訊中供述上情，堪可採信。此外，參酌被告於偵查中亦供承：「．．我
    是要將被網住的鴿子放走」（見偵卷第十六頁）等語，益見證人吳順天證述：發
    現當時，被告正在尼龍網下，著手取下賽鴿等語，與客觀事實相符。又該遭網住
    之賽鴿係告訴人所有，因參與競賽低空飛越上開山坡，致遭尼龍網網住等情，亦
    據告訴人於警訊中指述綦詳，堪予認定。再者，復有贓物領據一紙及現場照片四
    幀附於警卷可稽。從而，被告以上揭情詞置，自非可採。綜上，被告意圖不法所
    有，竊取他人財物事證明確，犯行洵堪認定。
二、核被告所為，係犯刑法第三百二十條第一項之竊盜罪。又按被告始終未曾供述與
    年籍不詳成年男子多名共同竊取上開賽鴿，有警、偵訊筆錄可稽。此外，參以證
    人吳順天於警、偵訊中，亦未曾敘及被告夥同不詳姓名男子多名共同竊取上開賽
    鴿，足徵本件竊盜犯行，係被告單獨所為。是公訴人認被告與不詳年籍成年男子
    多名共同竊取賽鴿云云，即屬誤會。爰審酌被告有如事實欄所示之犯罪前科紀錄
    ，有台灣高雄地方法院檢察署刑案資料查註紀錄表及本院被告全國前案紀錄在卷
    可稽，素行非佳，意圖不勞而獲，以上開方式，竊取他人動產，破壞社會善良風
    氣，犯後否認犯行，未具悔意，惟念該被竊財物價值約為新台幣五千元，業據告
    訴人敘明，價值非鉅，所生財物實質損害不大等一切情狀，量處如主文所示之刑
    。末者，扣案尼龍網一件，係被告所有，業據被告於警訊供明，堪可認定。既供
    本件被告犯罪所用，爰依刑法第三十八條第一項第二款規定，宣告沒收。
據上論斷，依刑事訴訟法第二百九十九條第一項前段，刑法第三百二十條第一項、第
三十八條第一項第二款，罰金罰鍰提高標準條例第一條前段，判決如主文。
本案經檢察官王啟明到庭執行職務。
中      華      民      國    八十八    年     十二     月    二十九    日
                                    臺灣高雄地方法院刑事庭
                                            法  官    李  昭  彥
右正本證明與原本無異。
如不服本判決，應於判決送達後十日內，向本院提出上訴狀。
                                            書記官    李  良  倩
中      華      民      國    八十八    年     十二     月    二十九    日
附錄本判決論罪之法條：
刑法第三百二十條第一項：
意圖為自己不法之所有或第三人不法之所有，而竊取他人之動產者，為竊盜罪，處五
年以下有期徒刑、拘役或五百元以下罰金。


司法院資訊處製作；財團法人民間司法改革基金會備份。
